【裁判字號】    99,訴,1767
【裁判日期】    991130
【裁判案由】    毒品危害防制條例
【裁判全文】
臺灣臺北地方法院刑事判決              99年度訴字第1767號
公  訴  人  臺灣臺北地方法院檢察署檢察官
被      告  林威埕
指定辯護人  本院公設辯護人曾德榮
上列被告因毒品危害防制條例案件，經檢察官提起公訴（99年度
偵字第18476 號），本院判決如下：
    主  文
林威埕販賣第三級毒品，累犯，處有期徒刑年陸月，如附表編
號七、八、十所示扣案物品均沒收，未扣案之因犯罪所得之新臺
幣壹仟伍佰元沒收，如全部或一部不能沒收時，以其財產抵償之
；又販賣第二級毒品，累犯，處有期徒刑年，如附表編號二、
三、四所示含第二級毒品ＭＤＭＡ、甲基安非他命成分之圓形藥
錠共捌拾伍顆均沒收銷燬之，如附表編號七、八、九、十所示扣
案物品均沒收，未扣案之因犯罪所得之新臺幣伍萬壹仟柒佰伍拾
元沒收，如全部或一部不能沒收時，以其財產抵償之；又販賣第
三級毒品，累犯，處有期徒刑貳年，如附表編號五、六所示第三
級毒品愷他命共拾柒包、外包裝袋共拾柒個及編號七、八、
九、十所示扣案物品均沒收，未扣案之因犯罪所得之新臺幣柒萬
仟柒佰伍拾元沒收，如全部或一部不能沒收時，以其財產抵償
之。應執行有期徒刑捌年，如附表編號二、三、四所示含第二級
毒品ＭＤＭＡ、甲基安非他命成分之圓形藥錠共捌拾伍顆均沒收
銷燬之，如附表編號五、六所示第三級毒品愷他命共拾柒包、
外包裝袋共拾柒個及編號七、八、九、十所示扣案物品均沒收
，未扣案之因犯罪所得之新臺幣拾貳萬柒仟元沒收，如全部或一
部不能沒收時，以其財產抵償之。
    事  實
一、林威埕（綽號：阿佑）曾因兒童及少年性交易防制條例、詐
    欺等案件，經臺灣板橋地方法院95年度簡字第1816號刑事簡
    易判決判處有期徒刑3 月、97年度易字第1965號刑事判決判
    處有期徒刑6 月減為有期徒刑3 月，分別確定在案，分別於
    95年8 月14日、98年2 月18日易科罰金執行完畢（構成累犯
    ）。
二、詎林威埕仍不知悔悟，明知MDMA、甲基安非他命係毒品危害
    防制條例第2 條第2 項第2 款所規定之第二級毒品，愷他命
    、甲基甲基卡西酮屬同條項第3 款規定之第三級毒品，依法
    不得販賣，竟意圖營利，分別為下列犯行：
  (一)於99年7 月29日下午3 時許，以行動電話門號0000000000號
    與姚舜仁聯繫後，相約在臺北市○○區○○路88號「國賓戲
    院」前，以新臺幣（下同）1,500 元價格，販賣第三級毒品
    甲基甲基卡西酮3 顆（重量詳如附表編號1 所示）予姚舜仁
    （姚舜仁涉嫌施用毒品部分，經檢察官以99年度毒偵字第28
    60號不起訴處分）。
  (二)自99年7 月中旬至99年8 月6 日為警查獲止某日，使用行動
    電話門號0000 000000 號、0000000000號作為聯繫工具，在
    桃園縣桃園市桃園火車站附近，向真實姓名年籍不詳、綽號
    「阿光」之成年男子，以每50顆29,000元之價格，接續4 次
    販入含有第二級毒品MDMA、甲基安非他命及第三級毒品愷他
    命成分之藥錠合計200 顆後，再以每顆450 至500 元價格，
    賣予不特定人牟利。迄為警查獲未及賣出之如附表編號2 、
    3 、4 所示藥錠85顆為止，共計已賣出115 顆，按每顆售價
    450 元計算，獲利51,750元。
  (三)又自99年7 月中旬至99年8 月6 日為警查獲止某日，亦使用
    行動電話門號0000000000號、0000000000號作為聯繫工具，
    在桃園縣桃園市桃園火車站附近，向「阿光」以每50公克16
    ,000元之價格，接續3 次販入愷他命合計150 公克後，再使
    用行動電話門號0000000000號、0000000000號作為聯繫工具
    ，以每0.8 公克500 至600 元之價格，賣予不特定人牟利。
    迄為警查獲未及賣出之如附表編號5 、6 所示愷他命32公克
    為止，共計賣出118 公克，按每0.8 公克售價500 元計算，
    獲利73,750元。
  (四)嗣經警於99年8 月6 日晚間6 時許，在臺北市中山區○○○
    路376 號前，經林威埕同意搜索，當場在林威埕左褲袋內查
    獲未及賣出之含MDMA、甲基安非他命及愷他命成分之藥錠5
    顆（重量詳如附表編號2 所示）、插卡行動電話門號000000
    0000號之行動電話1 支；再於同日晚間7 時10分許，前往被
    告位於臺北縣土城市○○路91巷20號5 樓住處，扣得行動電
    話門號0000000000號SIM 卡1 枚；復於同日晚間7 時30分許
    ，依林威埕之自白，前往臺北縣板橋市○○○街l26 巷2 號
    Bl停車場置物間，扣得未及賣出之同前第二級毒品成分藥錠
    70顆（重量詳如附表編號3 所示）、第三級毒品愷他命29包
    （重量詳如附表編號5 所示）、電子磅秤1 台、分裝袋21 0
    個；再於同日晚間7 時45分許，轉往臺北縣板橋市縣○○道
    ○ 段l93 號機車停車場，在林威埕所有車牌號碼K2R-287 號
    重型機車之置物箱內，查獲未及賣出之同前第二級毒品成分
    藥錠10顆（重量詳如附表編號4 所示）、愷他命8 包（重量
    詳如附表編號6 所示）（林威埕涉嫌施用第二級毒品部分，
    另經檢察官不起訴處分在案）。
三、案經臺北市政府警察局中山分局移請臺灣臺北地方法院檢察
    署檢察官偵查起訴。
    理  由
一、證據能力之判斷：
    被告林威埕及本院指定辯護人對於下列各項證據方法，均未
    爭執其證據能力，並同意作為證據（見本院卷第45頁反面至
    第46頁反面），本院審酌其作成時之情況，認為並無不適當
    之情事，均得作為證據，合先敘明。
二、認定事實所憑之證據及理由：
    上開犯罪事實，業據被告林威埕於警詢、偵訊及本院審理中
    坦承不諱（見99年度偵字第18476 號卷第13至20頁、第64至
    66頁、本院卷第14至15頁、第47頁），且經證人姚舜仁證述
    向被告購買附表編號1 所示3 顆藥錠明確（見99年度偵字第
    18476 號卷第8 至12頁、第80至81頁），並有姚舜仁提出之
    「阿佑」行動電話號碼翻拍照片可憑（見99年度偵字第1847
    6 號卷第83至84頁），而在姚舜仁身上扣得如附表所示編號
    1 所示藥錠3 顆、在如附表所示處所扣得如附表編號2 、3
    、4 、5 、6 所示被告所有之藥錠、結晶等物，分送交通部
    民用航空局航空醫務中心、內政部警政署刑事警察局、行政
    院衛生署食品藥物管理局鑑驗結果，分別含第二級毒品甲基
    甲基卡西酮、MDMA、甲基安非他命及第三級毒品愷他命成分
    （詳如附表編號1 至6 所示），有毒品鑑驗報告書共7 份在
    卷足考（見99年度偵字第20629 號卷第5 頁、99年度偵字第
    18476 號卷第97至102 頁），復有前揭各項毒品及如附表編
    號7 、8 、9 、10所示電子磅秤1 台、分裝袋210 個、行動
    電話1 支暨門號SIM 卡2 枚扣案可佐（見99年度偵字第1847
    6 號卷第21至42頁），是被告任意性之自白堪認與事實相符
    ，可以採信。綜上，本案事證明確，被告有如犯罪事實欄二
    、(一)、(三)所示販賣第三級毒品、(二)所示販賣第二級毒品等犯
    行，洵堪認定，應予依法論罪科刑。
三、論罪科刑之依據：
  (一)按所謂販賣行為，並不以販入之後復行賣出為要件，祇要以
    營利為目的，將禁藥購入或賣出，有一於此，其犯罪即為完
    成（最高法院67年臺上字第2500號判例意旨參照）。因此，
    本案被告既基於營利目的而向「阿光」販入前揭第二級毒品
    、第三級毒品，一旦販入，販賣毒品之犯罪即已完成，縱被
    告不記憶復行賣出之時間、地點、對象、數量等節，尚不影
    響販賣毒品犯罪之成立。故核被告如犯罪事實欄二、(二)所為
    ，係犯毒品危害防制條例第4 條第2 項販賣第二級毒品罪，
    如犯罪事實欄二、(一)、(三)所為，則犯毒品危害防制條例第4
    條第3 項販賣第三級毒品罪。就犯罪事實欄二、(二)、(三)所示
    多次向「阿光」販入第二級毒品、第三級毒品之犯行而言，
    被告分別以單一之販賣第二級毒品、販賣第三級毒品之決意
    ，於密接之時、地，接續4 次向「阿光」販入第二級毒品、
    接續3 次向「阿光」販入第三級毒品而分別實施侵害同一法
    益之數行為，然各行為之獨立性極為薄弱，依一般社會健全
    觀念，在時間差距上，難以強行分開，在刑法評價上，以視
    為數個舉動之接續施行，分別合為包括之一行為予以評價，
    較為合理。爰就犯罪事實欄二、(二)、(三)所示犯行，分別論以
    接續一罪。又被告此3 次犯罪，犯意個別，行為互殊，應予
    分論併罰。
  (二)查被告曾因兒童及少年性交易防制條例、詐欺等案件，經臺
    灣板橋地方法院95年度簡字第1816號刑事簡易判決判處有期
    徒刑3 月、97年度易字第1965號刑事判決判處有期徒刑6 月
    減為有期徒刑3 月，分別確定在案，分別於95年8 月14日、
    98年2 月18日易科罰金執行完畢等情，有臺灣高等法院被告
    前案紀錄表在卷足參（見本院卷第35至42頁），是被告於前
    次徒刑之執行完畢後，5 年以內故意再犯本案3 件有期徒刑
    以上之罪，均為累犯，均應依法加重其刑（惟法定刑無期徒
    刑部分不得加重）。惟被告就本案3 罪，於警詢、檢察官偵
    訊及本院審理中均自白犯罪，應依毒品危害防制條例第17條
    第2 項規定，均減輕其刑，爰依刑法第71條第1 項先加後減
    之。又查，臺北市政府警察局中山分局警員因姚舜仁之指述
    而查獲被告如犯罪事實欄二、(一)所示犯行後，被告主動向警
    員供出犯罪事實欄二、(二)、(三)所示2 犯行，故就犯罪事實欄
    二、(二)、(三)所示犯罪事實而言，被告應係對於未發覺之犯罪
    自首，依刑法第62條前段規定，均減輕其刑，爰就此2 罪先
    加後遞減之。
  (三)爰審酌：(1)被告明知毒品戕害身心，且有敗壞社會治安之虞
    ，竟仍意圖營利而販入如前所述大量第二級、第三級毒品，
    並售予不特定人牟利，不到1 個月即獲利合計12萬7 千元，
    犯罪情節非輕；(2)惟被告犯罪後，自首未經發覺之犯罪且始
    終坦白認罪，態度良好等一切情狀，分別量處如主文所示之
    刑，以示懲儆。
  (四)沒收部分：
  (1)扣案如附表編號2 、3 、4 所示含MDMA、甲基安非他命成分
    之藥錠合計85顆，既含第二級毒品成分，業如前述，應依毒
    品危害防制條例第18條第1 項前段規定，宣告沒收銷燬之。
  (2)又扣案如附表編號5 、6 所示第三級毒品愷他命共37包，為
    被告所有、意圖營利販入而未及賣出所餘之毒品，業如前述
    ，第三級毒品乃不得意圖販賣而持有之違禁物，應依刑法第
    38條第1 項第1 款規定，宣告沒收；而此37包愷他命之外包
    裝袋37個，具有保存毒品以利販賣之功能，係供被告販賣第
    三級毒品犯罪所用之物，另如附表編號7 所示電子磅秤1 台
    、編號8 所示分裝袋210 個，則係被告大量販入毒品後，用
    於分裝成小包裝以利販賣予不特定人所用之物，經被告承認
    在卷（見偵查卷第65頁），均依刑法第38條第1 項第2 款規
    定，宣告沒收。又扣案如附表編號9 、10所示行動電話1 支
    及SIM 卡2 枚，係被告所有、用於聯繫毒品販賣事宜之工具
    ，亦據被告供明屬實（見99年度偵字第18476 號卷第16、19
    頁），應依毒品危害防制條例第19條第1 項前段規定，併予
    宣告沒收。
  (3)按犯毒品危害防制條例第4 條至第9 條、第12條、第13條或
    第14條第1 項、第2 項之罪者，其供犯罪所用或因犯罪所得
    之財物均沒收之，如全部或一部不能沒收時，追徵其價額或
    以其財產抵償之，該條例第19條第1 項定有明文。倘犯罪所
    得之財物為新臺幣時，因其本身即為我國現行貨幣價值之表
    示，固不發生追徵其價額之問題；惟其犯罪所用或犯罪所得
    若為新臺幣以外之財物，而全部或一部不能沒收時，則應追
    徵其價額，使其繳納與原物相當之價額，或以其財產抵償之
    ，方能達到沒收之目的（最高法院96年度臺上字第1828號判
    決意旨參照）。本案被告如犯罪事實欄二、(一)所示販賣第三
    級毒品予姚舜仁之犯行，所得財物1,500 元，另如犯罪事實
    欄二、(二)、(三)、所示犯行，依被告自白共販入含MDMA、甲基
    安非他命及愷他命成分之藥錠200 顆、愷他命150 公克，除
    扣案毒品外，其餘皆已賣出（見99年度偵字第18476 號卷第
    65頁），故可推知被告已賣出MDMA等成分之藥錠115 顆、愷
    他命118 公克；再以被告自白MDMA等成分之藥錠1 顆賣價45
    0 至500 元、愷他命賣價0.8 公克500 至600 元，依最有利
    於被告之原則，以最低額計算結果，得知被告販賣MDMA藥錠
    所得約51,750元、販賣愷他命所得約73,750元，均屬被告所
    有之犯罪所得財物，雖未扣案，仍應依毒品危害防制條例第
    19條第1 項規定，分別於各罪項下宣告沒收，如全部或一部
    不能沒收時，均以其財產抵償之。
  (4)至於附表編號1 所示第三級毒品甲基甲基卡西酮3 顆，係因
    前案查獲姚舜仁而扣押之物，自不於本案宣告沒收銷燬之，
    附此敘明。
據上論斷，應依刑事訴訟法第299 條第1 項前段，毒品危害防制
條例第4 條第2 項、第3 項、第17條第2 項、第18條第1 項前段
、第19條第1 項前段，刑法第11條前段、第47條第1 項、第62條
前段、第51條第5 款、第38條第1 項第1 款、第2 款，判決如主
文。
本案經檢察官葉芳秀到庭執行職務。
中    華    民    國    99    年    11    月    30    日
                  刑事第六庭審判長  法  官  黃桂興
                                    法  官  雷淑雯
                                    法  官  林晏如
上正本與原本無異。
如不服本判決，應於判決送達後10日內向本院提出上訴狀（應抄
附繕本）。告訴人或被害人如對於本判決不服者，應具備理由請
求檢察官上訴，其上訴期間之計算係以檢察官收受判決正本之日
期為準。
                                    書記官  楊盈茹
中    華    民    國    99    年    12    月    2     日
附錄本案論罪科刑法條全文：
毒品危害防制條例第4條
製造、運輸、販賣第一級毒品者，處死刑或無期徒刑；處無期徒
刑者，得併科新臺幣 2 千萬元以下罰金。
製造、運輸、販賣第二級毒品者，處無期徒刑或 7 年以上有期
徒刑，得併科新臺幣 1 千萬元以下罰金。
製造、運輸、販賣第三級毒品者，處 5 年以上有期徒刑，得併
科新臺幣 7 百萬元以下罰金。
製造、運輸、販賣第四級毒品者，處 3 年以上 10 年以下有期
徒刑，得併科新臺幣 3 百萬元以下罰金。
製造、運輸、販賣專供製造或施用毒品之器具者，處 1 年以上
7 年以下有期徒刑，得併科新臺幣 1 百萬元以下罰金。
前5 項之未遂犯罰之。
附表：
┌──┬───────────────┬──────────────┬───────────────┐
│編號│  扣  押  物  品  名  稱      │ 扣 押 物 品 數 量 、 重 量 │  執  行  扣  押  之  處  所  │
├──┼───────────────┼──────────────┼───────────────┤
│ １ │含第二級毒品甲基甲基卡西酮成分│3 顆（原總淨重1.0760公克，取│姚舜仁隨身皮包（另案扣押之物，│
│    │之橘色圓形藥錠                │樣0.0173公克鑑驗用罄，驗餘淨│姚舜仁經檢察官以99年度毒偵字第│
│    │                              │重1.0587公克）              │2860號處分不起訴）            │
├──┼───────────────┼──────────────┼───────────────┤
│ ２ │含第二級毒品MDMA、甲基安非他命│5 顆（原總淨重1.42公克，取樣│臺北市中山區○○○路376 號前，│
│    │及第三級毒品愷他命成分之紅色圓│1 顆0.28公克磨混鑑驗用罄，驗│被告褲袋內                    │
│    │形藥錠                        │餘總淨重1.14公克）          │                              │
├──┼───────────────┼──────────────┼───────────────┤
│ ３ │含第二級毒品MDMA、甲基安非他命│70顆（原總淨重16.95 公克，取│臺北縣板橋市○○○街126 巷2 號│
│    │及第三級毒品愷他命成分之藍綠色│樣1 顆0.28公克磨混鑑驗用罄，│地下1 樓停車場置物間          │
│    │圓形藥錠                      │驗餘總淨重16.67 公克）      │                              │
├──┼───────────────┼──────────────┼───────────────┤
│ ４ │含第二級毒品MDMA、甲基安非他命│10顆（原總淨重4.62公克，取樣│臺北縣板橋市縣○○道○ 段193 號│
│    │及第三級毒品愷他命成分之藍色圓│1 顆0.29公克磨混鑑驗用罄，驗│機車停車場內，車牌號碼K2R- 287│
│    │形藥錠                        │餘總淨重4.33公克）          │號重型機車置物箱內            │
├──┼───────────────┼──────────────┼───────────────┤
│ ５ │第三級毒品愷他命白色結晶      │29包（原總淨重25.1917 公克，│臺北縣板橋市○○○街126 巷2 號│
│    │                              │取樣0.0035公克鑑驗用罄，驗餘│地下1 樓停車場置物間          │
│    │                              │總淨重25.1882 公克；外包裝袋│                              │
│    │                              │29個總重6.090 公克）        │                              │
├──┼───────────────┼──────────────┼───────────────┤
│ ６ │第三級毒品愷他命白色結晶      │8 包（原總淨重6.7892公克，取│臺北縣板橋市縣○○道○ 段193 號│
│    │                              │樣0.0006公克鑑驗用罄，驗餘淨│機車停車場內、車牌號碼K2R- 287│
│    │                              │重6.7886公克；外包裝袋8 個總│號重型機車置物箱內            │
│    │                              │重1.68公克）                │                              │
├──┼───────────────┼──────────────┼───────────────┤
│ ７ │電子磅秤                      │1台                         │臺北縣板橋市○○○街126 巷2 號│
│    │                              │                            │地下1 樓停車場置物間          │
├──┼───────────────┼──────────────┼───────────────┤
│ ８ │分裝袋                        │210個                       │臺北縣板橋市○○○街126 巷2 號│
│    │                              │                            │地下1 樓停車場置物間          │
├──┼───────────────┼──────────────┼───────────────┤
│ ９ │插卡行動電話門號0000000000號行│1 支（含SIM 卡1 枚）        │臺北市中山區○○○路376 號前，│
│    │動電話                        │                            │被告褲袋內                    │
├──┼───────────────┼──────────────┼───────────────┤
│ １０ │行動電話門號0000000000號SIM卡 │1枚                         │臺北縣土城市○○路91巷20號5樓 │
└──┴───────────────┴──────────────┴───────────────┘

司法院資訊處製作；財團法人民間司法改革基金會備份。
